【裁判字號】    97,簡上,999
【裁判日期】    980122
【裁判案由】    家暴傷害
【裁判全文】
臺灣板橋地方法院刑事判決             97年度簡上字第999號
上  訴  人  甲○○
即  被  告
上列上訴人即被告因家暴傷害案件，不服本院刑事庭民國97年7
月9 日97年度簡字第5790號第一審刑事簡易判決（聲請簡易判決
處刑案號：97年度偵字第13959 號），提起上訴，本院管轄之第
二審合議庭判決如下：
    主  文
上訴駁回。
甲○○緩刑貳年，緩刑期內付保護管束。
    事  實
一、本案經本院管轄第二審之合議庭審理結果，認原審以上訴人
    即被告甲○○與告訴人乙○○前係同居男女朋友關係，依家
    庭暴力防治法第3 條第2 款規定，可知其等屬於家庭成員，
    而家庭成員間故意實施家庭暴力行為而成立其他法律規定之
    犯罪者，即為所謂之家庭暴力罪，同法第2 條第1 項、第2
    項可資參照，故被告所為，係犯刑法第277 條第1 項之傷害
    罪，且係對家庭成員為之，應該當家庭暴力防治法所稱之家
    庭暴力罪，並依刑法傷害罪之規定論處罪刑，復審酌被告不
    思理性處理事情，罔顧其與告訴人間之情義，因小孩監護權
    事項與告訴人發生爭執後傷害對方，兼衡被告犯罪動機、目
    的、手段、犯後態度等一切情狀，量處拘役40日，如易科罰
    金，以新臺幣1 千元折算1 日，其認事用法均無違誤，量刑
    亦屬妥適，應予維持，並引用原審刑事簡易判決書內事實、
    證據及理由之記載如附件。
二、被告提起本件上訴意旨略以：被告僅為過失傷害，行為非基
    於故意，原審量刑另有過重之處，況被告未曾受有期徒刑以
    上刑之宣告，應符合宣告緩刑之條件等語。然查，其時被告
    與告訴人已生口角，而告訴人遭牙籤罐砸傷前，正與被告進
    行談話，凡此既均為被告所是認，則衡諸常情，兩人爭執時
    理應面向對方，倘真如被告所述，其係揮手之際不慎碰到牙
    籤罐，罐身又豈能筆直飛出砸向位於前方之告訴人，足證被
    告當時確係有意擲出牙籤罐，方致告訴人因此受有如上傷勢
    ，其所辯並不足採。至被告雖稱原審量刑過重，惟按關於刑
    之量定，係實體法上賦予法院得為自由裁量之事項，倘其未
    有逾越法律所規定之範圍，或濫用其權限，即不得任意指摘
    為違法，原審法既係在適法範圍內為裁量權之行使，且於量
    定刑期之際，復已審酌被告各種犯罪情狀一如上述，可見並
    無任何失出，是被告請求從輕量刑云云，亦屬無據。
三、末查，被告前未曾因故意犯罪受有期徒刑以上刑之宣告，此
    有臺灣高等法院被告前案紀錄表乙份在卷可參，其於本件中
    因一時失慮，致罹刑典，犯罪後雖未能完全坦承犯行，然由
    其自承確有疏失之處，亦可察見其真有悔意，態度並非甚惡
    ，且告訴人亦已具狀表示如被告行為真誠，確有改變，法院
    如何判處並無意見，可認被告經此次科刑教訓後，應知警惕
    而無再犯之虞，且為期被告與告訴人將來仍能維持良好友誼
    ，協力照顧其等之子，本院認原審判決所宣告之刑以暫不執
    行為適當，爰併予宣告緩刑2 年，並依家庭暴力防治法第38
    條第1 項規定，諭知緩刑期內付保護管束。
據上論斷，應依刑事訴訟法第455 條之1 第1 項、第3 項、第36
8 條、第373 條，刑法第74條第1 項第1 款，家庭暴力防治法第
38條第1 項，判決如主文。
本案經檢察官蘇振文到庭執行職務。
中    華    民    國    98    年    1     月    22    日
                  刑事第六庭審判長  法  官  胡堅勤
                                    法  官  林家賢
                                    法  官  盧軍傑
上列正本證明與原本無異。
不得上訴。
                                    書記官  周玉茹
中    華    民    國    98    年    1     月    23    日
附件：


司法院資訊處製作；財團法人民間司法改革基金會備份。
